【裁判字號】    90,上訴,1628
【裁判日期】    901023
【裁判案由】    妨害公務等
【裁判全文】
臺灣高等法院臺中分院刑事判決                  九十年度上訴字第一六二八號
    上  訴  人
    即  被  告  丙○○
右上訴人因妨害公務等案件，不服臺灣南投地方法院九十年度訴字第一二０號中華民
國九十年八月三日第一審判決（起訴案號：臺灣南投地方法院檢察署九十年度偵字第
一二四號），提起上訴，本院判決如左：
      主  文
上訴駁回。
      事  實
一、丙○○與乙○○原係夫妻關係，雙方已於民國（下同）八十九年八月間協議離婚
    ，二人於離婚前具有家庭暴力防治法第三條第一款所定之家庭成員關係。丙○○
    因先前曾於八十八年十二月七日凌晨四時許，在南投縣埔里鎮○○路五十一號毆
    打乙○○，經乙○○向原審法院聲請核發通常保護令，經該院於八十九年三月一
    日以八十八年度家護字八十九號裁定，諭知丙○○不得對乙○○實施身體或精神
    上不法侵害之行為，該保護令有效期間為一年。詎丙○○明知該民事通常保護令
    中載明：不得對乙○○實施身體或精神上不法侵害之行為，竟不遵從，仍於八十
    九年十二月二十九日凌晨二時許，至乙○○位於南投縣埔里鎮○○里○○路五十
    一號之住處，欲進入該處所探視女兒遭乙○○拒絕後，竟以手拍打紗門以及喊叫
    等方式，對乙○○為精神上不法侵害之行為，而違反前開民事保護令。嗣經南投
    縣警察局埔里分局鯉潭派出所員警前往上述地點處理，乃將丙○○帶回派出所，
    就其違反保護令之行為製作處理家庭暴力案件現場報告表，並請丙○○簽名。詎
    丙○○復另行起意，於同日凌晨三時許將上開報告表當場撕毀，而損壞公務員職
    務上掌管之文書。
二、案經南投縣警察局埔里分局報請臺灣南投地方法院檢察署檢察官偵查起訴。
      理  由
一、訊據上訴人即被告丙○○對於前揭違反民事通常保護令及撕毀公務員職務上掌管
    公文書之事實均供認不諱。其違反民事通常保護令部分，經原審調閱該院八十八
    年度家護字第八九號通常保護令事件卷證，查明係於八十九年三月一日以裁定命
    被告不得對被害人乙○○實施身體或精神上不法侵害並經合法送達，被告亦坦承
    於案發之前已經看過並知悉上開民事通常保護令之內容，且案發時其確有違反該
    保護令內容之行為是實，核與被害人乙○○於檢察官偵訊時之指訴相符。而被告
    撕毀處理家庭暴力案件現場報告表部份，業經證人即案發當時負責處理與製作筆
    錄之警員劉欽文於原審結證屬實，且有遭被告撕毀之處理家庭暴力案件現場報告
    表一式四份在卷，並經臺灣南投地方法院檢察署檢察官於九十年一月二日勘驗確
    有遭撕毀情形，有照片二幀與勘驗筆錄附卷可稽。按遭撕毀之處理家庭暴力案件
    現場報告表係由處理案件之員警所製作保管，屬公務員職務上掌管之文書，案發
    時員警將該公文書交由被告簽名，僅係由被告確認內容是否有誤，被告並無處分
    該公文書之權，自不得加以毀損。本件事證明確，被告犯行均堪認定。
二、核被告丙○○所為，係犯家庭暴力防治法第五十條第一款違反保護令之罪及刑法
    第一百三十八條損壞公務員職務上掌管之文書罪。被告所犯上開二罪，犯意各別
    ，所犯罪名及犯罪構成要件互殊，應予分論併罰。原審以被告犯行明確，而適用
    家庭暴力防治法第五十條第一款、刑法第十一條前段、第一百三十八條、第四十
    一條第一項前段，罰金罰鍰提高標準第一條前段、第二條之規定，審酌被告犯罪
    之動機與目的，係出於婚姻失睦導致思女甚殷，復因酒後一時失慮，莽撞行事，
    致罹刑章，雖法所不許，情尚足憫，且被告犯罪後坦承犯行，態度良好，深有悔
    意，並當庭向承辦員警致歉等一切情狀，關於違反法院依家庭暴力防治法第十三
    條所為禁止實施家庭暴力行為之裁定部份，判處拘役貳拾日，關於損壞公務員職
    務上掌管之文書部份，判處有期徒刑貳月，並分別諭知易科罰金之折算標準，皆
    以參佰元折算壹日。其認事用法，核無違誤，量刑亦屬允當適中，被告上訴意旨
    指摘原審判決量刑過重，請求改判較輕之刑，顯無理由，應予駁回。
三、據上論斷，應依刑事訴訟法第三百六十八條，判決如主文。
四、本案經檢察官甲○○到庭執行職務。
中       華       民       國   九  十    年     十      月    二十三   日
                                臺灣高等法院臺中分院刑事第九庭
                                      審判長法  官  陳  筱  珮
                                            法  官  趙  春  碧
                                            法  官  古  金  男
右正本證明與原本無異。
損壞公務員職務上掌管之文書部份得上訴。
違反家庭暴力防治法部份不得上訴。
如不服本判決應於收受送達後十日內向本院提出上訴書狀，其未敘述上訴之理由者並
得於提起上訴後十日內向本院補提理由書（均須按他造當事人之人數附繕本）。
                                            書記官  陳  妙  瑋
中       華       民       國   九  十    年     十      月    二十五   日
附錄論罪科刑法條：
家庭暴力防治法第五十條第一款：
  違反法院依第十三條、第十五條所為之下列裁定者，為本法所稱之違反保護令罪，
  處三年以下有期徒刑、拘役或科或併科新台幣十萬元以下罰金︰一禁止實施家庭暴
  力行為。
刑法第一百三十八條：
  毀棄、損壞或隱匿公務員職務上掌管或委託第三人掌管之文書、圖畫、物品，或致
  令不堪用者，處五年以下有期徒刑。
                                                                        Ｋ


司法院資訊處製作；財團法人民間司法改革基金會備份。
